---
output: github_document
---

<!-- README.md is generated from README.Rmd. Please edit that file -->

```{r, include = FALSE}
knitr::opts_chunk$set(
  collapse = TRUE,
  comment = "#>",
  fig.path = "man/figures/README-",
  out.width = "100%"
)
```
# Fundamental Tidy Data Science in R

## Prosedur

1. Klik tombol **Fork** pada bagian kanan atas
2. Setelah berhasil silakan klik tombol **Clone or download** (tombol berwarna hijau pada bagian kanan)
3. Pilih prosedur HTTPS dan salin tautan URL yang disediakan
4. Buka RStudio Anda dan kemudian pilih menu **"File -- New Project" **
5. Pilih opsi **Version Control - Git**
6. Tempelkan tautan yang telah disalin serta sesuaikan lokasi direktori sesuai keinginan Anda
7. Klik tombol **Create Project**

## Persiapan

Jalankan baris kode berikut untuk mempersiapkan paket-paket yang akan digunakan selama pelatihan:

```{r, eval=FALSE}
install.packages("devtools")
devtools::install_deps()
devtools::load_all()
tidyds::check_deps()
```

## Struktur direktori

Repositori ini tersusun atas subdirektori, berkas, dan dokumen sebagai berikut:

```{bash, echo = FALSE}
tree
```

## Konfigurasi git

Anda perlu melakukan konfigurasi git agar dapat melakukan prosedur "Push" dan **Pull** repositori lokal ke repositori daring di GitHub. Hal ini dapat dilakukan melalui RStudio dengan cara klik menu **"Tools -- Terminal"** dan menjalankan baris kode berikut:

```{bash, eval = FALSE}
git config --global user.email "Email Anda"
git config --global user.name "Nama Anda"
```
